臺灣臺中地方法院交通事件裁定　　　96年度交聲字第472號
原處分機關　交通部公路總局臺中市監理站
受 處分 人　甲○○
右列受處分人因違反道路交通管理處罰條例案件，對於交通部公
路總局臺中市監理站民國96年5月7日所為之裁決（裁監稽違字第
裁61-GC0000000號、第裁61-GC0000000號裁決書），聲明異議，
本院裁定如左：
    主  文
異議駁回。
    理  由
一、原處分機關交通部公路總局臺中區監理所略以：受處分人甲
    ○○於民國（下同）95年1月1日，駕駛車牌號碼201-MG號營
    業小客車於台中市○○○段186號前，因「營業登記證未放
    置指定位置」、「酒後駕車，經酒精測試值為0.37MG/L」，
    遭台中市警察局第六分局何安派出所舉發中市警交字第GC00
    00000號、第GC0000000號違反道路交通管理事件，惟受處分
    人拒絕簽章，依行為時之「違反道路交通管理事件統一裁罰
    基準及處理細則」第11條第1項第1款規定，視為已收受。嗣
    受處分人於95年1月16日提出申訴，業經舉發單位於95年1月
    27日，以中分六警交字第0950006870號函覆，受處分人於96
    年5月7日至站簽收裁監稽違字第裁61-GC0000000號、第裁61
    -GC0000000號裁決書同時遞狀異議（依行為時之「道路交通
    管理事件處罰條例」第36條第3項、第35條第1項第1款裁處
    合計繳款新台幣21000元，並執行吊扣汽車駕駛執照12個月
    手續完成結案），本站依警方舉發之違規事實暨覆函依行為
    時之處罰條例規定，認該車違規行為屬實，依法掣單舉發，
    並無違法不當之處等語。
二、本件受處分人甲○○則以：受處分人於等紅燈號誌時將車停
    放於第5排車道，2位執勤警員突然跑到車道內攔檢取締受處
    分人有「營業登記證未放置指定位置」之違規事實，嗣對受
    處分人進行呼氣酒精測試後，又開單告罰取締「酒後駕車，
    經酒精測試值為0.37MG/L」等2張交通違規案件罰單，警員
    以此方式取締交通違規案件，為濫權或不當之取締，該取締
    方式有違反警察職權行使法第1條及第3條第1項規定之嫌，
    請長官詳予查明事實，並體恤民苦，依法將原處分撤銷等語
    。
三、按營業小客車駕駛人之執業登記證，未依規定安置車內指定
    之插座或以他物遮蔽者，處新台幣（下同）1,500 元罰鍰；
    營業小客車應於儀錶板上右側與右前座椅背設置執業登記證
    插座，並於右前座椅背標示牌照號碼；未經核定之標識及裝
    置不得設置，道路交通管理處罰條例第36條第3 項及道路交
    通安全規則第42條第2項分別定有明文。次按「汽車（包括
    機器腳踏車）駕駛人，駕駛汽車經測試檢定有下列情形之一
    者，處15000元以上60000元以下罰鍰，並當場移置保管該汽
    車及吊扣其駕駛執照1年；因而肇事致人受傷者，並吊扣其
    駕駛執照2年；致人重傷或死亡者，吊銷其駕駛執照，並不
    得再考領：（一）酒精濃度超過規定標準。」，道路交通管
    理處罰條例第35條第1項第1款亦定有明文。另按交通員警當
    場舉發時，如駕駛人拒絕簽章者，記明其事由後，視為已收
    受，違反道路交通管理事件通一裁罰基準及處理細則第11條
    第1項第1款復有明文，
四、經查，受處分人確有於上揭時間，駕駛營業小客車行經上揭
    地點時，有將其「執業登記證，未依規定安置車內指定之插
    座」、及「汽車駕駛人，駕駛汽車經測試檢定有酒精濃度超
    過規定標準」等情，業據受處分人所自承，嗣為警舉發之事
    實，有上開違反道路交通管理事件裁決書及舉發違反道路交
    通管理事件通知單各1份在卷可稽。受處分人雖猶辯稱：警
    員於本件取締交通違規案件有濫權或違法不當之處，認有違
    反警察職權行使法第1條及第3條第1項規定之嫌等語置辯。
    然依臺中市警察局第六分局95年1月27日中分六警交字第095
    0006870號函文略以：甲○○君駕駛201-MG號營業小客車於
    95年1月1日有營業登記證未放置指定位置、酒後駕車，經酒
    精測測值為0.37MG/L（道路交通管理處罰條例第36條第3項
    暨同條例第35條第1項第1款）1案，查內政部警政署77年5月
    11日警署交字第32101號函示略以：「營業小客車駕駛人執
    業登記為專屬證明文件之一，凡有駕駛行為，其駕駛車輛係
    營業小客車，則須領取執業登記證並依規定放於車上指定插
    座。」爰此，並綜觀申訴內容及查證舉發員警陳述略以：於
    台中市○○區○○段執行勤務時，發現該車營業登記證未依
    指定位置放置，立即予以攔查並發現駕駛人明顯有飲酒情形
    ，遂當場實施酒精濃度檢測（酒測值為0.37MG/L），上述違
    規屬實等語。此有臺中市警察局第六分局95年1月27日中分
    六警交字第0950006870號函1份在卷可憑。是證人即本案取
    締員警係親見受處分人有上揭違規行為，對受處分人前揭違
    規情形自應依法當場逕行欄檢取締無誤，尚未構成濫權或違
    法不當執行取締等情，且舉發員警與受處分人並不認識，其
    係基於維護交通秩序所為之舉發，應受到合法正確之推定，
    況員警並無任意構陷異議人違規之必要，證人員警上揭陳述
    ，應堪採信，本院尚難僅憑受處分人上揭以員警濫權或違法
    取締云云之空泛辯解，即對其為有利之認定。另異議人雖未
    在罰單上簽名收受（卷附罰單之收受通知聯者簽章欄內記載
    「拒簽」），惟員警當場舉發時，如駕駛人拒絕簽章者，記
    明其事由後，視為已收受，違反道路交通管理事件通一裁罰
    基準及處理細則第11條第1項第1款定有明文，是受處分人在
    員警已對其告知違規之事實及規定後，仍無正當理由拒絕在
    罰單上簽名收受，參照上揭法條規定，視為受處分人已收受
    ，並不影響罰單之通知效力及受處分人有上揭違規事實之認
    定。從而，原處分機關依道路交通管理處罰條例第36條第3
    項、第35條第1項第1款及違反道路交通管理事件統一裁罰標
    準表之規定，裁處受處分人罰鍰21000元，並執行吊扣汽車
    駕駛執照12個月，於法並無不合，本件異議為無理由，應予
    駁回。
五、據上論斷，應依道路交通管理處罰條例第87條第2項、道路
    交通案件處理辦法第19條，裁定如主文。
中　　華　　民　　國　　96　　年　　5 　　月　　22　　日
                        交通法庭　法  官  黃松竹
上正本證明與原本無異。
如不服本裁定，應於送達後五日內，向本院提出抗告狀。
                                　書記官  董美惠
中　　華　　民　　國　　96　　年　　5 　　月　　22　　日
